【裁判字號】    98,訴,682
【裁判日期】    981030
【裁判案由】    違反毒品危害防制條例等
【裁判全文】
臺灣嘉義地方法院刑事判決               98年度訴字第682號
公  訴  人  臺灣嘉義地方法院檢察署檢察官
被      告  甲○○
選任辯護人  王正明律師
            蕭道隆律師
上列被告因違反毒品危害防制條例案件，經檢察官提起公訴（98
年度偵字第4049、5013號），本院判決如下：
    主  文
甲○○犯附表一、二、三所示之販賣第一級毒品罪、販賣第二級
毒品罪、轉讓禁藥罪，各處如附表一、二、三所示之刑，應執行
有期徒刑拾捌年。扣案附表四編號1、3所示之第一級毒品海洛因
參包（其中碎塊狀貳包合計淨重為貳點柒貳公克、粉末壹包淨重
為壹點零貳公克）、第二級毒品甲基安非他命捌包（淨重分別為
零點壹柒捌公克、零點肆玖肆公克、壹點參捌壹公克、參點肆玖
陸公克、參點伍零陸公克、參點肆柒伍公克、參點貳玖柒公克、
拾伍點參伍零公克，驗餘淨重分別為零點壹柒柒公克、零點肆玖
貳公克、壹點參捌零公克、參點肆玖肆公克、參點伍零伍公克、
參點肆柒參公克、參點貳玖肆公克、拾伍點參肆捌公克），均沒
收銷燬，編號2、4至9所示之物均沒收；未扣案0000000000號、0
000000000號行動電話各壹具（各含SIM卡壹張）均沒收，如全部
或一部不能沒收時，追徵其價額，或以其財產抵償之；未扣案販
賣海洛因及甲基安非他命所得共計新臺幣伍萬肆仟元沒收，如全
部或一部不能沒收時，以其財產抵償之。
    犯 罪 事 實
一、甲○○（綽號玉山、阿修、阿龍、帥哥、大仔）明知海洛因
    係毒品危害防制條例所定之第一級毒品，不得非法持有、販
    賣，竟基於販賣第一級毒品海洛因以營利之犯意，分別以附
    表一所示之行動電話與所示之購買毒品者聯繫交易海洛因，
    並以附表四編號5至7所示之斜削吸管、電子磅秤分裝海洛因
    後，於附表一所示之時（民國98年2月至4月間）、地，出面
    與購買毒品之人當面交易如附表一所示之海洛因毒品及數量
    ，且如數收取價金。
二、另行起意，明知甲基安非他命係毒品危害防制條例所定之第
    二級毒品，不得非法持有、販賣，竟基於販賣第二級毒品甲
    基安非他命以營利之犯意，分別以附表二所示之行動電話與
    所示之購買毒品者聯繫交易甲基安非他命，並以附表四編號
    5至7所示之斜削吸管、電子磅秤分裝甲基安非他命後，於附
    表二所示之時（98年3月至5月間）、地，出面與購買毒品之
    人當面交易如附表二所示之甲基安非他命毒品及數量，且如
    數收取價金。
三、另行起意，明知甲基安非他命為毒品危害防制條例所規範之
    第二級毒品，亦係藥事法所稱之禁藥，非經許可，不得轉讓
    ，竟基於轉讓禁藥即第二級毒品甲基安非他命之犯意，於附
    表三所示之時、地，以附表四編號5之斜削吸管分裝甲基安
    非他命後，無償轉讓數量不及10公克之甲基安非他命予李允
    發施用1次。
四、嗣經警循線查獲，並扣得甲○○所有附表四編號1、3所示之
    海洛因、甲基安非他命、編號2、4至7所示供販毒使用（編
    號5所示之物並供轉讓禁藥使用）之物、編號8所示供販毒預
    備之物及編號9至11所示之物。
五、案經嘉義縣警察局移送臺灣嘉義地方法院檢察署檢察官偵查
    起訴。
    理  由
一、按被告以外之人於審判外之陳述，經當事人於審判程序同意
    作為證據，法院審酌該言詞陳述或書面陳述作成時之情況，
    認為適當者，亦得為證據。當事人、代理人或辯護人於法院
    調查證據時，知有第159條第1項不得為證據之情形，而未於
    言詞辯論終結前聲明異議，視為有前項之同意，刑事訴訟法
    第159條之5定有明文。查本件認定事實所援引具傳聞性質之
    言詞或書面證據，關於證據能力，提示當事人及辯護人均對
    之表示無意見，亦未於本案言詞辯論終結前聲明異議，而本
    院審酌該等審判外陳述作成當時之過程、內容、功能等情況
    綜合判斷，認具備合法可信之適當性保障而具證據能力，得
    採為認定事實之基礎，合先敘明。
二、上開販賣海洛因、甲基安非他命及轉讓甲基安非他命之犯罪
    事實，業據被告甲○○坦承不諱（見本院卷第16頁、第100
    頁），核與證人林國忠、劉嘉享、朱彥綾、李政龍、張家銘
    、陳俊男、李允發於警詢及偵查中證述之情節相符（見偵卷
    第95頁至第101頁、第112頁至第113頁、第159頁至第160頁
    、第116頁至第121頁、第132頁至第133頁、第40頁至第45頁
    、第60頁、第24頁至第30頁、第37頁至第38頁、第64頁至第
    69頁、第77頁至第78頁、第81頁至第86頁、第91頁至第92頁
    、嘉義縣警察局嘉縣警刑偵一字第0980081415號刑案偵查卷
    宗【以下簡稱警卷】第22頁至第27頁），此外，並有本院通
    訊監察書影本共5份（見警卷第57頁至第66頁）、通訊監察
    譯文共7份（見警卷第28頁至第29頁、偵卷第106頁至第110
    頁、第123頁至第126頁、第51頁至第52頁、第34頁至第35頁
    、第71頁至第73頁、第88頁至第90頁）、通聯調閱查詢單共
    5份（見偵卷第103頁至第105頁、第127頁至第130頁、第50
    頁、第33頁、第74頁至第75頁）、嘉義縣警察局刑警大隊指
    認紀錄表6份（見偵卷第102頁、第122頁、第46頁、第32頁
    、第70頁、第87頁）、證人張家銘行動電話通訊錄翻拍照片
    1張、證人李政龍行動電話簡訊、通訊錄翻拍照片各1張、證
    人陳俊男行動電話通訊錄翻拍照片2張（見偵卷第36頁、第4
    7頁至第48頁、第80頁）、扣押書、搜索扣押筆錄、扣押物
    品目錄表各1份、扣案毒品照片影本1張（見警卷第16頁至第
    19頁、第21頁）等附卷及被告所有附表四編號1、3所示之海
    洛因、甲基安非他命、編號2、4至7所示供販毒使用（編號5
    所示之物並供轉讓禁藥使用）之物、編號8所示供販毒預備
    之物及編號9之現金扣案可稽。且扣案附表四編號1所示之物
    ，經鑑驗結果確均含有海洛因成分（其中碎塊狀2包合計淨
    重為2.72公克、粉末1包淨重為1.02公克），編號3所示之物
    ，經鑑驗結果亦均含有甲基安非他命成分（淨重分別為0.17
    8公克、0.494公克、1.381公克、3.496公克、3.506公克、3
    .475公克、3.297公克、15.350公克，驗餘淨重分別為0.177
    公克、0.492公克、1.380公克、3.494公克、3.505公克、3.
    473公克、3.294公克、15.348公克），分別有法務部調查局
    濫用藥物實驗室98年6月4日調科壹字第09823016550號鑑定
    書、行政院衛生署草屯療養院98年7月14日草療鑑字第09807
    00070號鑑定書各1紙在卷足稽（見偵卷第139頁、第154頁至
    第155頁），足認被告上開任意性自白與事實相符，堪予採
    信。本件事證明確，被告上開犯行均堪認定。
三、按海洛因、甲基安非他命分屬毒品危害防制條例第2條第2項
    第1款、第2款所定之第一級、第二級毒品。又甲基安非他命
    亦屬於藥事法所稱之禁藥（即藥事法第22條第1款所稱之「
    經中央衛生主管機關明令公告禁止製造、調劑、輸入、輸出
    、販賣或陳列之毒害藥品」），明知為禁藥而轉讓者，藥事
    法第83條亦定有處罰明文；故行為人明知為禁藥即甲基安非
    他命而轉讓予他人者，除成立毒品危害防制條例第8條第2項
    之轉讓第二級毒品罪外，亦構成藥事法第83條第1項之轉讓
    禁藥罪，此係屬同一犯罪行為而同時有二種法律可資處罰之
    法條（規）競合情形，應依「重法優於輕法」、「後法優於
    前法」等法理，擇一處斷；而毒品危害防制條例第8條第2項
    轉讓第二級毒品罪之法定本刑為「6月以上5年以下有期徒刑
    ，得併科新臺幣70萬元以下罰金」，93年4月21日修正後藥
    事法第83條第1項轉讓禁藥罪之法定本刑為「7年以下有期徒
    刑，得併科新臺幣5百萬元以下罰金」，行為人轉讓甲基安
    非他命之情節（亦即其轉讓之數量及對象）如無應依毒品危
    害防制條例第8條第6項及第9條之規定加重其刑至二分之一
    之情形，則修正後藥事法第83條第1項之罪之法定本刑，顯
    較毒品危害防制條例第8條第2項之罪之法定本刑為重，依前
    述「重法優於輕法」之法理，自應優先適用藥事法第83條第
    1項之規定處斷。查本件被告轉讓予證人李允發之甲基安非
    他命僅約0.1公克（見本院卷第16頁），未達「轉讓持有毒
    品加重其刑之數量標準」所定「第二級毒品：淨重10公克以
    上」之加重其刑標準，自應優先適用藥事法第83條第1項之
    規定處斷，而非論以轉讓第二級毒品罪。故核被告所為，分
    別係犯毒品危害防制條例（按：98年5月20日公布之修正條
    文尚未施行）第4條第1項之販賣第一級毒品罪、第2項之販
    賣第二級毒品罪及藥事法第83條第1項之轉讓禁藥罪。被告
    持有海洛因或甲基安非他命之低度行為，為販賣之高度行為
    所吸收，均不另論罪。被告上開犯行，均犯意各別，行為亦
    殊，均應予分論併罰，公訴意旨認上開販賣第一級、第二級
    毒品罪，各均係包括一罪之集合犯行為云云，尚有誤會。
四、又按販賣第一級毒品罪之法定刑為「死刑或無期徒刑；處無
    期徒刑者，得併科新臺幣1千萬元以下罰金」，販賣第二級
    毒品之法定刑為「無期徒刑或7年以上有期徒刑，得併科新
    臺幣700萬元以下罰金」，然同為販賣第一、二級毒品之人
    ，其原因動機不一，犯罪情節未必盡同，或有大盤毒梟者，
    亦有中、小盤之分，甚或僅止於吸毒者友儕間為求互通有無
    之有償轉讓者亦有之，其販賣行為所造成危害社會之程度自
    屬有異，法律科處此類犯罪，所設之法定最低本刑相同，不
    可謂不重。於此情形，倘依其情狀處以有期徒刑，即足以懲
    儆，並可達防衛社會之目的者，自非不可依客觀之犯行與主
    觀之惡性二者加以考量其情狀，是否有可憫恕之處，適用刑
    法第59條之規定酌量減輕其刑，期使個案裁判之量刑，能斟
    酌至當，符合比例原則。查被告上開各次販賣海洛因、甲基
    安非他命之犯行，每次僅販售金額非鉅之毒品，其犯罪情節
    ，當非大盤毒梟者可資等同併論，如各量處法定最低度刑，
    殊嫌過重，其犯罪之情狀顯可憫恕，爰依刑法第59條之規定
    均減輕其刑。審酌被告已坦承犯行，尚知悔悟之態度，及被
    告四肢健全，竟不思循正途賺取金錢，反意圖牟取暴利，販
    賣海洛因、甲基安非他命及轉讓甲基安非他命予他人，戕害
    國人健康惡性非輕，暨被告所販賣、轉讓毒品之次數、數量
    、犯罪之動機、目的、手段、所生危害、國中畢業之智識程
    度、已婚、從事建築工作、經濟狀況尚可等一切情狀，認起
    訴書建議判處被告有期徒刑30年尚屬過重，爰分別量處如主
    文所示之刑，並定其應執行之刑。
五、按查獲之第一級毒品，不問屬於犯人與否，均沒收銷燬之，
    毒品危害防制條例第18條第1項前段定有明文。又依同條例
    第19條第1項規定，犯第4條第1項販賣第一級毒品罪者，其
    供犯罪所用或因犯罪所得之財物，應沒收之，如全部或一部
    不能沒收時，追徵其價額或以其財產抵償之。是得依該條例
    第19條第1項規定宣告沒收者，係指供犯罪所用之物，不及
    於供犯罪預備之物，倘係供犯罪預備之物，且屬犯人所有，
    得依刑法第38條第1項第2款規定諭知沒收。而本件扣案附表
    四編號1、3所示之海洛因、甲基安非他命，屬第一級、第二
    級毒品，不問屬於犯人與否，應依毒品危害防制條例第18條
    第1項前段規定宣告沒收銷燬之；另編號2所示上開海洛因之
    外包裝袋3個，具防止內容物裸露、逸出及潮濕功能，與編
    號5至7所示均係被告所有供販賣海洛因使用之物、編號4所
    示上開甲基安非他命之外包裝袋8個，具防止內容物裸露、
    逸出及潮濕功能，與編號5至7所示均係被告所有供販賣甲基
    安非他命使用之物，以及被告販賣毒品所得共新臺幣（下同
    ）62,000元，均應依毒品危害防制條例第19條第1項規定宣
    告沒收。又按刑法沒收之物，雖指原物，但金錢為代替物，
    重在兌換價值，而不在原物，自難拘泥於沒收原物之理論，
    認沒收販賣毒品所得之金錢，以當場搜獲扣押者為限，是苟
    能證明其為販賣毒品所得之金錢，即非不得沒收，最高法院
    71年臺覆字第2號判例參照。而本件所查獲被告所有之現金8
    ,000元已扣案登帳入庫，且於裁判時仍存在且扣押中，是其
    中被告於附表一編號1至4所示之販賣海洛因所得款項1,000
    元、1,000元、1,000元、5,000元部分，即無「全部或一部
    不能沒收」之情形，逕諭知沒收即可（臺灣高等法院暨所屬
    法院88年法律座談會刑事類提案第29號法律問題審查暨研討
    結論參照），至未扣案之其他販毒所得54,000元，如全部或
    一部不能沒收時，以其財產抵償之。編號8所示則係被告供
    販賣海洛因及甲基安非他命預備之物、編號5所示係被告供
    轉讓禁藥使用之物，且均係其所有之情，業據被告供承在卷
    ，均應依刑法第38條第1項第2款規定宣告沒收。未扣案供販
    賣海洛因、甲基安非他命使用之0000000000號、供販賣海洛
    因使用之0000000000號行動電話各1具（各含SIM卡1張）均
    沒收，如全部或一部不能沒收時，追徵其價額，或以其財產
    抵償之。至其他扣案之物品，均與本件販賣海洛因、甲基安
    非他命及轉讓禁藥之犯行無關，業據被告供述在卷，且無積
    極證據證明上開扣案物品確係供本件犯行所用或所得之物，
    爰不併予宣告沒收，附此敘明。
據上論斷，應依刑事訴訟法第299條第1項前段，毒品危害防制條
例第4條第1項、第2項、第18條第1項前段、第19條第1項，藥事
法第83條第1項，刑法第11條、第59條、第51條第5款、第38條第
1項第2款，判決如主文。
本案經檢察官林俊良到庭執行職務。
中    華    民    國    98    年    10    月    30    日
                  刑事第四庭  審判長法  官  蔡憲德
                                    法  官  梁淑美
                                    法  官  吳育霖
以上正本證明與原本無異。
如不服本判決應於收受判決後10日內向本院提出上訴書狀，並應
敘述具體理由；其未敘述上訴理由者，應於上訴期間屆滿後20日
內向本院補提理由書（均須按他造當事人之人數附繕本）「切勿
逕送上級法院」。告訴人或被害人如對於本判決不服者，應具備
理由請求檢察官上訴，其上訴期間之計算係以檢察官收受判決正
本之日期為準。
中    華    民    國    98    年    10    月    30    日
                                    書記官  林美芳
附錄本案論罪科刑法條：
毒品危害防制條例第4條
製造、運輸、販賣第一級毒品者，處死刑或無期徒刑；處無期徒
刑者，得併科新臺幣1千萬元以下罰金。
製造、運輸、販賣第二級毒品者，處無期徒刑或7年以上有期徒
刑，得併科新臺幣7百萬元以下罰金。
製造、運輸、販賣第三級毒品者，處5年以上有期徒刑，得併科
新臺幣5百萬元以下罰金。
製造、運輸、販賣第四級毒品者，處3年以上10年以下有期徒刑
，得併科新臺幣3百萬元以下罰金。
製造、運輸、販賣專供製造或施用毒品之器具者，處1年以上7
年以下有期徒刑，得併科新臺幣1百萬元以下罰金。
前五項之未遂犯罰之。
藥事法第83條
明知為偽藥或禁藥，而販賣、供應、調劑、運送、寄藏、牙保、
轉讓或意圖販賣而陳列者，處7年以下有期徒刑，得併科新臺幣5
百萬元以下罰金。
犯前項之罪，因而致人於死者，處7年以上有期徒刑，致重傷者
，處3年以上12年以下有期徒刑。
因過失犯第1項之罪者，處2年以下有期徒刑、拘役或科新臺幣30
萬元以下罰金。
第1項之未遂犯罰之。
附表一：（販賣第一級毒品）
┌─┬───┬─────┬────┬─────────┐
│編│販  賣│交易時間、│交易數量│    罪      刑    │
│號│對  象│地點、方式│（單位為│                  │
│  │      │          │新臺幣）│                  │
├─┼───┼─────┼────┼─────────┤
│1 │朱彥綾│98年4月17 │1,000元 │販賣第一級毒品，處│
│  │      │日晚間9時4│之海洛因│有期徒刑拾伍年參月│
│  │      │3分許，在 │。      │。扣案附表四編號1 │
│  │      │嘉義市僑平│        │所示之第一級毒品海│
│  │      │國小前，以│        │洛因均沒收銷燬，編│
│  │      │0000000000│        │號2、5至8所示之物 │
│  │      │號行動電話│        │及編號9中之現金新 │
│  │      │          │        │臺幣壹仟元均沒收；│
│  │      │          │        │未扣案0000000000號│
│  │      │          │        │行動電話壹具（含SI│
│  │      │          │        │M卡壹張）沒收，如 │
│  │      │          │        │全部或一部不能沒收│
│  │      │          │        │時，追徵其價額或以│
│  │      │          │        │其財產抵償之。    │
├─┼───┼─────┼────┼─────────┤
│2 │朱彥綾│98年4月24 │1,000元 │販賣第一級毒品，處│
│  │      │日晚間6時5│之海洛因│有期徒刑拾伍年參月│
│  │      │4分許，在 │。      │。扣案附表四編號1 │
│  │      │嘉義市僑平│        │所示之第一級毒品海│
│  │      │國小前，以│        │洛因均沒收銷燬，編│
│  │      │0000000000│        │號2、5至8所示之物 │
│  │      │號行動電話│        │及編號9中之現金新 │
│  │      │聯繫。    │        │臺幣壹仟元均沒收；│
│  │      │          │        │未扣案0000000000號│
│  │      │          │        │行動電話壹具（含SI│
│  │      │          │        │M卡壹張）沒收，如 │
│  │      │          │        │全部或一部不能沒收│
│  │      │          │        │時，追徵其價額或以│
│  │      │          │        │其財產抵償之。    │
├─┼───┼─────┼────┼─────────┤
│3 │朱彥綾│98年4月26 │1,000元 │販賣第一級毒品，處│
│  │      │日下午2時5│之海洛因│有期徒刑拾伍年參月│
│  │      │3分許，在 │。      │。扣案附表四編號1 │
│  │      │嘉義市僑平│        │所示之第一級毒品海│
│  │      │國小前，以│        │洛因均沒收銷燬，編│
│  │      │0000000000│        │號2、5至8所示之物 │
│  │      │號行動電話│        │及編號9中之現金新 │
│  │      │聯繫。    │        │臺幣壹仟元均沒收；│
│  │      │          │        │未扣案0000000000號│
│  │      │          │        │行動電話壹具（含SI│
│  │      │          │        │M卡壹張）沒收，如 │
│  │      │          │        │全部或一部不能沒收│
│  │      │          │        │時，追徵其價額或以│
│  │      │          │        │其財產抵償之。    │
├─┼───┼─────┼────┼─────────┤
│4 │劉嘉享│98年2月27 │5,000元 │販賣第一級毒品，處│
│  │      │日晚間7時4│之海洛因│有期徒刑拾伍年肆月│
│  │      │5分許，在 │。      │。扣案附表四編號1 │
│  │      │嘉義市中興│        │所示之第一級毒品海│
│  │      │路附近頂好│        │洛因均沒收銷燬，編│
│  │      │超市前，以│        │號2、5至8所示之物 │
│  │      │0000000000│        │及編號9中之現金新 │
│  │      │號行動電話│        │臺幣伍仟元均沒收；│
│  │      │聯繫。    │        │未扣案0000000000號│
│  │      │          │        │行動電話壹具（含SI│
│  │      │          │        │M卡壹張）沒收，如 │
│  │      │          │        │全部或一部不能沒收│
│  │      │          │        │時，追徵其價額或以│
│  │      │          │        │其財產抵償之。    │
├─┼───┼─────┼────┼─────────┤
│5 │劉嘉享│98年3月1日│5,000元 │販賣第一級毒品，處│
│  │      │上午10時58│之海洛因│有期徒刑拾伍年肆月│
│  │      │分許，在嘉│。      │。扣案附表四編號1 │
│  │      │義市○○路│        │所示之第一級毒品海│
│  │      │附近頂好超│        │洛因均沒收銷燬，編│
│  │      │市前，以09│        │號2、5至8所示之物 │
│  │      │00000000號│        │均沒收；未扣案0983│
│  │      │行動電話聯│        │439427號行動電話壹│
│  │      │繫。      │        │具（含SIM卡壹張） │
│  │      │          │        │沒收，如全部或一部│
│  │      │          │        │不能沒收時，追徵其│
│  │      │          │        │價額或以其財產抵償│
│  │      │          │        │之；未扣案販賣海洛│
│  │      │          │        │因所得新臺幣伍仟元│
│  │      │          │        │沒收，如全部或一部│
│  │      │          │        │不能沒收時，以其財│
│  │      │          │        │產抵償之。        │
├─┼───┼─────┼────┼─────────┤
│6 │劉嘉享│98年3月2日│5,000元 │販賣第一級毒品，處│
│  │      │晚間7時26 │之海洛因│有期徒刑拾伍年肆月│
│  │      │分許，在嘉│。      │。扣案附表四編號1 │
│  │      │義市○○路│        │所示之第一級毒品海│
│  │      │附近頂好超│        │洛因均沒收銷燬，編│
│  │      │市前，以09│        │號2、5至8所示之物 │
│  │      │00000000號│        │均沒收；未扣案0983│
│  │      │行動電話聯│        │439427號行動電話壹│
│  │      │繫。      │        │具（含SIM卡壹張） │
│  │      │          │        │沒收，如全部或一部│
│  │      │          │        │不能沒收時，追徵其│
│  │      │          │        │價額或以其財產抵償│
│  │      │          │        │之；未扣案販賣海洛│
│  │      │          │        │因所得新臺幣伍仟元│
│  │      │          │        │沒收，如全部或一部│
│  │      │          │        │不能沒收時，以其財│
│  │      │          │        │產抵償之。        │
├─┼───┼─────┼────┼─────────┤
│7 │劉嘉享│98年3月3日│24,000元│販賣第一級毒品，處│
│  │      │晚間9時21 │之海洛因│有期徒刑拾伍年陸月│
│  │      │分許，在嘉│。      │。扣案附表四編號1 │
│  │      │義市○○路│        │所示之第一級毒品海│
│  │      │附近頂好超│        │洛因均沒收銷燬，編│
│  │      │市前，以09│        │號2、5至8所示之物 │
│  │      │00000000號│        │均沒收；未扣案0983│
│  │      │行動電話聯│        │439427號行動電話壹│
│  │      │繫。      │        │具（含SIM卡壹張） │
│  │      │          │        │沒收，如全部或一部│
│  │      │          │        │不能沒收時，追徵其│
│  │      │          │        │價額或以其財產抵償│
│  │      │          │        │之；未扣案販賣海洛│
│  │      │          │        │因所得新臺幣貳萬肆│
│  │      │          │        │仟元沒收，如全部或│
│  │      │          │        │一部不能沒收時，以│
│  │      │          │        │其財產抵償之。    │
├─┼───┼─────┼────┼─────────┤
│8 │林國忠│98年3月16 │1,000元 │販賣第一級毒品，處│
│  │      │日凌晨3時1│之海洛因│有期徒刑拾伍年參月│
│  │      │4分，在嘉 │。      │。扣案附表四編號1 │
│  │      │義市○○路│        │所示之第一級毒品海│
│  │      │寶島眼鏡前│        │洛因均沒收銷燬，編│
│  │      │，以098343│        │號2、5至8所示之物 │
│  │      │9427號行動│        │均沒收；未扣案0983│
│  │      │電話聯繫。│        │439427號行動電話壹│
│  │      │          │        │具（含SIM卡壹張） │
│  │      │          │        │沒收，如全部或一部│
│  │      │          │        │不能沒收時，追徵其│
│  │      │          │        │價額或以其財產抵償│
│  │      │          │        │之；未扣案販賣海洛│
│  │      │          │        │因所得新臺幣壹仟元│
│  │      │          │        │沒收，如全部或一部│
│  │      │          │        │不能沒收時，以其財│
│  │      │          │        │產抵償之。        │
└─┴───┴─────┴────┴─────────┘
 附表二：（販賣第二級毒品）
┌─┬───┬─────┬────┬─────────┐
│編│販  賣│交易時間、│交易數量│    罪      刑    │
│號│對  象│地點、方式│（單位為│                  │
│  │      │          │新臺幣）│                  │
│  │      │          │        │                  │
├─┼───┼─────┼────┼─────────┤
│1 │林國忠│98年3月13 │1,000元 │販賣第二級毒品，處│
│  │      │日下午5時3│之甲基安│有期徒刑參年捌月。│
│  │      │7分許，在 │非他命。│扣案附表四編號3所 │
│  │      │嘉義市友愛│        │示之第二級毒品甲基│
│  │      │路寶島眼鏡│        │安非他命均沒收銷燬│
│  │      │前，以0983│        │，編號4至8所示之物│
│  │      │439427號行│        │均沒收；未扣案0983│
│  │      │動電話聯繫│        │439427號行動電話壹│
│  │      │。        │        │具（含SIM卡壹張） │
│  │      │          │        │沒收，如全部或一部│
│  │      │          │        │不能沒收時，追徵其│
│  │      │          │        │價額或以其財產抵償│
│  │      │          │        │之；未扣案販賣甲基│
│  │      │          │        │安非他命所得新臺幣│
│  │      │          │        │壹仟元沒收，如全部│
│  │      │          │        │或一部不能沒收時，│
│  │      │          │        │以其財產抵償之。  │
├─┼───┼─────┼────┼─────────┤
│2 │林國忠│98年3月20 │500元之 │販賣第二級毒品，處│
│  │      │日上午5時4│甲基安非│有期徒刑參年捌月。│
│  │      │8分許，在 │他命。  │扣案附表四編號3所 │
│  │      │嘉義市友愛│        │示之第二級毒品甲基│
│  │      │路寶島眼鏡│        │安非他命均沒收銷燬│
│  │      │前，以0983│        │，編號4至8所示之物│
│  │      │439427號行│        │均沒收；未扣案0983│
│  │      │動電話聯繫│        │439427號行動電話壹│
│  │      │。        │        │具（含SIM卡壹張） │
│  │      │          │        │沒收，如全部或一部│
│  │      │          │        │不能沒收時，追徵其│
│  │      │          │        │價額或以其財產抵償│
│  │      │          │        │之；未扣案販賣甲基│
│  │      │          │        │安非他命所得新臺幣│
│  │      │          │        │伍佰元沒收，如全部│
│  │      │          │        │或一部不能沒收時，│
│  │      │          │        │以其財產抵償之。  │
├─┼───┼─────┼────┼─────────┤
│3 │林國忠│98年4月8日│1,000元 │販賣第二級毒品，處│
│  │      │晚間8時39 │之甲基安│有期徒刑參年捌月。│
│  │      │分許，在嘉│非他命。│扣案附表四編號3所 │
│  │      │義市。友愛│        │示之第二級毒品甲基│
│  │      │路寶島眼鏡│        │安非他命均沒收銷燬│
│  │      │前，以0983│        │，編號4至8所示之物│
│  │      │439427號行│        │均沒收；未扣案0983│
│  │      │動電話聯繫│        │439427號行動電話壹│
│  │      │。        │        │具（含SIM卡壹張） │
│  │      │          │        │沒收，如全部或一部│
│  │      │          │        │不能沒收時，追徵其│
│  │      │          │        │價額或以其財產抵償│
│  │      │          │        │之；未扣案販賣甲基│
│  │      │          │        │安非他命所得新臺幣│
│  │      │          │        │壹仟元沒收，如全部│
│  │      │          │        │或一部不能沒收時，│
│  │      │          │        │以其財產抵償之。  │
├─┼───┼─────┼────┼─────────┤
│4 │李政龍│98年3月19 │3,500元 │販賣第二級毒品，處│
│  │      │日凌晨1時2│之甲基安│有期徒刑參年拾月。│
│  │      │6分許，在 │非他命。│扣案附表四編號3所 │
│  │      │嘉義市中興│        │示之第二級毒品甲基│
│  │      │路頂好超市│        │安非他命均沒收銷燬│
│  │      │前，以0983│        │，編號4至8所示之物│
│  │      │439427號行│        │均沒收；未扣案0983│
│  │      │動電話聯繫│        │439427號行動電話壹│
│  │      │。        │        │具（含SIM卡壹張） │
│  │      │          │        │沒收，如全部或一部│
│  │      │          │        │不能沒收時，追徵其│
│  │      │          │        │價額或以其財產抵償│
│  │      │          │        │之；未扣案販賣甲基│
│  │      │          │        │安非他命所得新臺幣│
│  │      │          │        │參仟伍佰元沒收，如│
│  │      │          │        │全部或一部不能沒收│
│  │      │          │        │時，以其財產抵償之│
│  │      │          │        │。                │
├─┼───┼─────┼────┼─────────┤
│5 │張家銘│98年3月17 │2,000元 │販賣第二級毒品，處│
│  │      │日上午11時│之甲基安│有期徒刑參年玖月。│
│  │      │24分許，在│非他命。│扣案附表四編號3所 │
│  │      │臺南縣後壁│        │示之第二級毒品甲基│
│  │      │鄉火車站斜│        │安非他命均沒收銷燬│
│  │      │對面牛肉麵│        │，編號4至8所示之物│
│  │      │攤內，以09│        │均沒收；未扣案0983│
│  │      │00000000號│        │439427號行動電話壹│
│  │      │行動電話聯│        │具（含SIM卡壹張） │
│  │      │繫。      │        │沒收，如全部或一部│
│  │      │          │        │不能沒收時，追徵其│
│  │      │          │        │價額或以其財產抵償│
│  │      │          │        │之；未扣案販賣甲基│
│  │      │          │        │安非他命所得新臺幣│
│  │      │          │        │貳仟元沒收，如全部│
│  │      │          │        │或一部不能沒收時，│
│  │      │          │        │以其財產抵償之。  │
├─┼───┼─────┼────┼─────────┤
│6 │張家銘│98年3月25 │2,000元 │販賣第二級毒品，處│
│  │      │日晚間8時3│之甲基安│有期徒刑參年玖月。│
│  │      │2分許，在 │非他命。│扣案附表四編號3所 │
│  │      │嘉義市西區│        │示之第二級毒品甲基│
│  │      │家樂福對面│        │安非他命均沒收銷燬│
│  │      │之便利商店│        │，編號4至8所示之物│
│  │      │，以098343│        │均沒收；未扣案0983│
│  │      │9427號行動│        │439427號行動電話壹│
│  │      │電話聯繫。│        │具（含SIM卡壹張） │
│  │      │          │        │沒收，如全部或一部│
│  │      │          │        │不能沒收時，追徵其│
│  │      │          │        │價額或以其財產抵償│
│  │      │          │        │之；未扣案販賣甲基│
│  │      │          │        │安非他命所得新臺幣│
│  │      │          │        │貳仟元沒收，如全部│
│  │      │          │        │或一部不能沒收時，│
│  │      │          │        │以其財產抵償之。  │
├─┼───┼─────┼────┼─────────┤
│7 │張家銘│98年5月1日│1,000元 │販賣第二級毒品，處│
│  │      │晚間8時許 │之甲基安│有期徒刑參年捌月。│
│  │      │，在嘉義市│非他命。│扣案附表四編號3所 │
│  │      │西區家樂福│        │示之第二級毒品甲基│
│  │      │對面之便利│        │安非他命均沒收銷燬│
│  │      │商店，以09│        │，編號4至8所示之物│
│  │      │00000000號│        │均沒收；未扣案0983│
│  │      │行動電話聯│        │439427號行動電話壹│
│  │      │繫。      │        │具（含SIM卡壹張） │
│  │      │          │        │沒收，如全部或一部│
│  │      │          │        │不能沒收時，追徵其│
│  │      │          │        │價額或以其財產抵償│
│  │      │          │        │之；未扣案販賣甲基│
│  │      │          │        │安非他命所得新臺幣│
│  │      │          │        │壹仟元沒收，如全部│
│  │      │          │        │或一部不能沒收時，│
│  │      │          │        │以其財產抵償之。  │
├─┼───┼─────┼────┼─────────┤
│8 │陳俊男│98年3月26 │1,000元 │販賣第二級毒品，處│
│  │      │日中午12時│之甲基安│有期徒刑參年捌月。│
│  │      │36分許，在│非他命。│扣案附表四編號3所 │
│  │      │嘉義市中興│        │示之第二級毒品甲基│
│  │      │路的寶島眼│        │安非他命均沒收銷燬│
│  │      │鏡行附近，│        │，編號4至8所示之物│
│  │      │以00000000│        │均沒收；未扣案0983│
│  │      │27號行動電│        │439427號行動電話壹│
│  │      │話聯繫。  │        │具（含SIM卡壹張） │
│  │      │          │        │沒收，如全部或一部│
│  │      │          │        │不能沒收時，追徵其│
│  │      │          │        │價額或以其財產抵償│
│  │      │          │        │之；未扣案販賣甲基│
│  │      │          │        │安非他命所得新臺幣│
│  │      │          │        │壹仟元沒收，如全部│
│  │      │          │        │或一部不能沒收時，│
│  │      │          │        │以其財產抵償之。  │
├─┼───┼─────┼────┼─────────┤
│9 │陳俊男│98年3月29 │500元之 │販賣第二級毒品，處│
│  │      │日下午5時1│甲基安非│有期徒刑參年捌月。│
│  │      │分許，在嘉│他命。  │扣案附表四編號3所 │
│  │      │義市○○路│        │示之第二級毒品甲基│
│  │      │的寶島眼鏡│        │安非他命均沒收銷燬│
│  │      │行附近，以│        │，編號4至8所示之物│
│  │      │0000000000│        │均沒收；未扣案0983│
│  │      │號行動電話│        │439427號行動電話壹│
│  │      │聯繫。    │        │具（含SIM卡壹張） │
│  │      │          │        │沒收，如全部或一部│
│  │      │          │        │不能沒收時，追徵其│
│  │      │          │        │價額或以其財產抵償│
│  │      │          │        │之；未扣案販賣甲基│
│  │      │          │        │安非他命所得新臺幣│
│  │      │          │        │伍佰元沒收，如全部│
│  │      │          │        │或一部不能沒收時，│
│  │      │          │        │以其財產抵償之。  │
├─┼───┼─────┼────┼─────────┤
│10│陳俊男│98年4月14 │500元之 │販賣第二級毒品，處│
│  │      │日晚間8時1│甲基安非│有期徒刑參年捌月。│
│  │      │0分許，在 │他命。  │扣案附表四編號3所 │
│  │      │嘉義市中興│        │示之第二級毒品甲基│
│  │      │路的寶島眼│        │安非他命均沒收銷燬│
│  │      │鏡行附近，│        │，編號4至8所示之物│
│  │      │以00000000│        │均沒收；未扣案0983│
│  │      │27號行動電│        │439427號行動電話壹│
│  │      │話聯繫。  │        │具（含SIM卡壹張） │
│  │      │          │        │沒收，如全部或一部│
│  │      │          │        │不能沒收時，追徵其│
│  │      │          │        │價額或以其財產抵償│
│  │      │          │        │之；未扣案販賣甲基│
│  │      │          │        │安非他命所得新臺幣│
│  │      │          │        │伍佰元沒收，如全部│
│  │      │          │        │或一部不能沒收時，│
│  │      │          │        │以其財產抵償之。  │
├─┼───┼─────┼────┼─────────┤
│11│李允發│98年4月1日│3,000元 │販賣第二級毒品，處│
│  │      │晚間11時10│之甲基安│有期徒刑參年拾月。│
│  │      │分許，在嘉│非他命。│扣案附表四編號3所 │
│  │      │義市○○路│        │示之第二級毒品甲基│
│  │      │附近巨蛋超│        │安非他命均沒收銷燬│
│  │      │商前，以09│        │，編號4至8所示之物│
│  │      │00000000號│        │均沒收；未扣案0983│
│  │      │行動電話聯│        │439427號行動電話壹│
│  │      │繫。      │        │具（含SIM卡壹張） │
│  │      │          │        │沒收，如全部或一部│
│  │      │          │        │不能沒收時，追徵其│
│  │      │          │        │價額或以其財產抵償│
│  │      │          │        │之；未扣案販賣甲基│
│  │      │          │        │安非他命所得新臺幣│
│  │      │          │        │參仟元沒收，如全部│
│  │      │          │        │或一部不能沒收時，│
│  │      │          │        │以其財產抵償之。  │
├─┼───┼─────┼────┼─────────┤
│12│李允發│98年4月8日│1,000元 │販賣第二級毒品，處│
│  │      │下午3時47 │之甲基安│有期徒刑參年捌月。│
│  │      │分許，在嘉│非他命。│扣案附表四編號3所 │
│  │      │義市○○路│        │示之第二級毒品甲基│
│  │      │附近巨蛋超│        │安非他命均沒收銷燬│
│  │      │商前，以09│        │，編號4至8所示之物│
│  │      │00000000號│        │均沒收；未扣案0983│
│  │      │行動電話聯│        │439427號行動電話壹│
│  │      │繫。      │        │具（含SIM卡壹張） │
│  │      │          │        │沒收，如全部或一部│
│  │      │          │        │不能沒收時，追徵其│
│  │      │          │        │價額或以其財產抵償│
│  │      │          │        │之；未扣案販賣甲基│
│  │      │          │        │安非他命所得新臺幣│
│  │      │          │        │壹仟元沒收，如全部│
│  │      │          │        │或一部不能沒收時，│
│  │      │          │        │以其財產抵償之。  │
├─┼───┼─────┼────┼─────────┤
│13│李允發│98年4月24 │1,000元 │販賣第二級毒品，處│
│  │      │日下午1時4│之甲基安│有期徒刑參年捌月。│
│  │      │5分許，在 │非他命。│扣案附表四編號3所 │
│  │      │嘉義市友愛│        │示之第二級毒品甲基│
│  │      │路附近巨蛋│        │安非他命均沒收銷燬│
│  │      │超商前，以│        │，編號4至8所示之物│
│  │      │0000000000│        │均沒收；未扣案0983│
│  │      │號行動電話│        │439427號行動電話壹│
│  │      │聯繫。    │        │具（含SIM卡壹張） │
│  │      │          │        │沒收，如全部或一部│
│  │      │          │        │不能沒收時，追徵其│
│  │      │          │        │價額或以其財產抵償│
│  │      │          │        │之；未扣案販賣甲基│
│  │      │          │        │安非他命所得新臺幣│
│  │      │          │        │壹仟元沒收，如全部│
│  │      │          │        │或一部不能沒收時，│
│  │      │          │        │以其財產抵償之。  │
├─┼───┼─────┼────┼─────────┤
│14│李允發│98年4月26 │1,000元 │販賣第二級毒品，處│
│  │      │日下午4時4│之甲基安│有期徒刑參年捌月。│
│  │      │6分許，在 │非他命。│扣案附表四編號3所 │
│  │      │嘉義市友愛│        │示之第二級毒品甲基│
│  │      │路附近巨蛋│        │安非他命均沒收銷燬│
│  │      │超商前，以│        │，編號4至8所示之物│
│  │      │0000000000│        │均沒收；未扣案0983│
│  │      │號行動電話│        │439427號行動電話壹│
│  │      │聯繫。    │        │具（含SIM卡壹張） │
│  │      │          │        │沒收，如全部或一部│
│  │      │          │        │不能沒收時，追徵其│
│  │      │          │        │價額或以其財產抵償│
│  │      │          │        │之；未扣案販賣甲基│
│  │      │          │        │安非他命所得新臺幣│
│  │      │          │        │壹仟元沒收，如全部│
│  │      │          │        │或一部不能沒收時，│
│  │      │          │        │以其財產抵償之。  │
└─┴───┴─────┴────┴─────────┘
 附表三：（轉讓禁藥）
┌─┬───┬─────┬────┬─────────┐
│編│轉 讓 │轉讓時間、│轉讓數量│    罪      刑    │
│號│對 象 │地點、方式│        │                  │
├─┼───┼─────┼────┼─────────┤
│1 │李允發│98年4月11 │約0.1公 │犯藥事法第83條第1 │
│  │      │日下午1時4│克。    │項之轉讓禁藥罪，處│
│  │      │2分許，在 │        │有期徒刑拾月。扣案│
│  │      │嘉義市友愛│        │附表四編號5所示之 │
│  │      │路附近巨蛋│        │物沒收。          │
│  │      │超商前。  │        │                  │
└─┴───┴─────┴────┴─────────┘
附表四：（扣案物品）
┌─┬───────┬───────┬────────┐
│編│ 物 品 名 稱  │  數      量  │  備       註   │
│號│              │              │                │
├─┼───────┼───────┼────────┤
│1 │海洛因        │3包           │其中碎塊狀2包合 │
│  │              │              │計淨重為2.72公克│
│  │              │              │、粉末1包淨重為1│
│  │              │              │.02公克。       │
├─┼───────┼───────┼────────┤
│2 │外包裝袋      │3個           │盛裝上開海洛因  │
├─┼───────┼───────┼────────┤
│3 │甲基安非他命  │8包           │淨重分別為0.178 │
│  │              │              │公克、0.494公克 │
│  │              │              │、1.381公克、3.4│
│  │              │              │96公克、3.506公 │
│  │              │              │克、3.475公克、3│
│  │              │              │.297公克、15.350│
│  │              │              │公克，驗餘淨重分│
│  │              │              │別為0.177公克、0│
│  │              │              │.492公克、1.380 │
│  │              │              │公克、3.494公克 │
│  │              │              │、3.505公克、3.4│
│  │              │              │73公克、3.294公 │
│  │              │              │克、15.348公克。│
├─┼───────┼───────┼────────┤
│4 │外包裝袋      │8個           │盛裝上開甲基安非│
│  │              │              │他命            │
├─┼───────┼───────┼────────┤
│5 │斜削吸管      │1支           │黃色            │
├─┼───────┼───────┼────────┤
│6 │斜削吸管      │1支           │紅色            │
├─┼───────┼───────┼────────┤
│7 │電子磅秤      │1臺           │                │
├─┼───────┼───────┼────────┤
│8 │密封袋        │3包（共179個）│未使用過        │
├─┼───────┼───────┼────────┤
│9 │現金          │新臺幣8千元   │                │
├─┼───────┼───────┼────────┤
│10│吸食器        │1組           │不沒收          │
├─┼───────┼───────┼────────┤
│11│（假）麻黃鹼  │1包           │不沒收。淨重1.30│
│  │              │              │4公克，驗餘淨重1│
│  │              │              │.302公克。      │
└─┴───────┴───────┴────────┘
（以下空白）


司法院資訊處製作；財團法人民間司法改革基金會備份。
